【裁判字號】    99,訴,588
【裁判日期】    990706
【裁判案由】    違反毒品危害防制條例
【裁判全文】
臺灣屏東地方法院刑事判決               99年度訴字第588號
公  訴  人  臺灣屏東地方法院檢察署檢察官
被      告  甲○○
上列被告因違反毒品危害防制條例案件，經檢察官提起公訴（99
年度毒偵字第931 號），嗣被告於本院準備程式進行中先就被訴
事實為有罪之陳述，本院告知被告簡式審判之旨，並聽取當事人
之意見後，本院合議庭裁定改由受命法官獨任依簡式審判程式審
理，判決如下：
    主  文
甲○○施用第一級毒品，累犯，處有期徒刑壹年伍月。
    事  實
一、甲○○前於前於民國91年間，因施用毒品案件，經法院裁定
    送觀察勒戒後，認無繼續施用毒品傾向，而於91年11月14日
    執畢出所，並經臺灣屏東地方法院檢察署檢察官以91年度毒
    偵字第1386號為不起訴處分確定。其後又於95年間因施用毒
    品案件，經本院以95年度訴字第113 號判決判處有期徒刑1
    年4 月、10月，應執行有期徒刑2 年；同年間，再因施用毒
    品案件，復經本院以95年度訴字第434 號判決判處有期徒刑
    1 年5 月、1 年，應執行有期徒刑2 年3 月確定，上開案件
    復經本院以96年度聲減字第1847號裁定減為有期徒刑8 月、
    5 月、8 月15日、6 月，應執行有期徒刑2 年1 月，於97
    年3 月27日縮短刑期假釋付保護管束出監，而於97年5 月9
    日保護管束期滿假釋未經撤銷視為執行完畢。詎其仍不知悔
    改，復基於施用第一、二級毒品之犯意，於98年12月9 日某
    時，在其屏東縣佳冬鄉大同村住所，以將第一級毒品海洛因
    、第二級毒品甲基安非他命置於針筒內注射之方式，同時施
    用第一級毒品海洛因及第二級毒品甲基安非他命1 次。嗣於
    同日，因另涉竊盜案為警查獲，並經其同意採尿送驗，檢出
    海洛因代謝後之嗎啡、甲基安非他命陽性反應，始查悉上情
    。
二、案經屏東縣政府警察局枋寮分局報請臺灣屏東地方法院檢察
    署檢察官偵查起訴。
    理  由
一、本案被告甲○○所犯施用毒品案件，並非法定刑為死刑、無
    期徒刑或最輕本刑3 年以上有期徒刑之罪，亦非高等法院管
    轄第一審之案件，而被告於本院準備程序中就被訴事實為有
    罪之陳述，本院合議庭乃裁定由受命法官獨任進行簡式審判
    程序。又簡式審判程序之證據調查，依刑事訴訟法第273 條
    之2 規定，不受同法第159 條第1 項審判外陳述排除之限制
    ，再被告對於卷內之各項證據，亦不爭執證據能力，故卷內
    所列之各項證據，自得作為證據，先予敘明。
二、上開犯罪事實，業經被告甲○○於本院坦承不諱，且被告為
    警查獲時，採尿送驗結果分別呈嗎啡（即海洛因水解後之反
    應）及甲基安非他命之陽性反應，有屏東縣警察局枋寮分局
    偵辦疑似施用毒品尿液檢體送驗代號與真實姓名對照表、臺
    灣檢驗科技股份有限公司濫用藥物尿液檢驗報告各1 紙在卷
    可稽；參以上述鑑驗結果，係檢驗機關本於專業知識及以精
    密儀器或科學檢驗方法所得之結論，自可憑信。此外，復有
    偵查報告、照片2 張等在卷可考。綜上，足認被告上開任意
    性自白與事實相符，堪予採信。從而本件事證明確，被告犯
    行洵堪認定，應依法論科。
三、查海洛因、甲基安非他命分別係屬毒品危害防制條例第2 條
    第2 項第1 款、第2 款所稱之第一級、第二級毒品，均不得
    持有、施用，被告竟持以施用，是核被告所為，分別係犯毒
    品危害防制條例第10條第1 項、第2 項之施用第一級毒品、
    施用第二級毒品罪。被告於上開事實欄所述時、地以將海洛
    因、甲基安非他命等毒品同時置放於針筒內注射進入體內之
    單一方式同時施用第一級毒品海洛因與第二級毒品甲基安非
    他命，乃以1 行為同時觸犯上開2 罪名，為想像競合犯，應
    依刑法第55條之規定，從一重之施用第一級毒品罪處斷。又
    按毒品之施用並無一定之方式，端視施用者之喜好而定，而
    海洛因及甲基安非他命亦非不能混合施用，若將二者以上開
    方式施用，於施用者尿液中應可檢出嗎啡、甲基安非他命陽
    性反應，且綜觀全案卷證亦別無任何積極證據足認被告係於
    不同時地、以不同方法分別施用上開二種毒品。公訴意旨所
    認被告基於各別犯意分別施用第一、二級毒品之犯行，應予
    分論併罰者，容有未洽。至被告於施用前持有第一級毒品海
    洛因、第二級毒品甲基安非他命之低度行為應被施用之高度
    行為所吸收，不另論罪。又被告前有如事實欄所示之科刑及
    執行情形，有臺灣屏東地方法院檢察署刑案資料查註紀錄表
    、臺灣高等法院被告前案紀錄表各1 份附卷足憑，其於刑之
    執行完畢後5 年內，故意再犯本件有期徒刑以上之罪，為累
    犯，應依刑法第47條第1 項加重其刑。爰審酌被告前已有如
    事實欄所述多次施用毒品之犯罪資料，然未能因此知所警惕
    、謹慎行止，仍不思自律，猶自陷於毒癮之害，復犯下本案
    ，原不宜寬貸，惟念其施用毒品乃自戕行為，被告復已坦承
    罪行，犯後態度尚可等一切情狀，量處如主文所示之刑，以
    示懲儆。
據上論斷，應依刑事訴訟法第299 條第1 項前段、第273 條之1
第1 項，毒品危害防制條例第10條第1 項、第2 項，刑法第11條
前段、第55條、第47條第1 項，判決如主文。
本案經檢察官曾士哲到庭執行職務
中    華    民    國    99    年    7     月    6     日
                  刑事第四庭    法  官  李謀榮
以上正本證明與原本無異。
如不服本判決應於收受判決後10日內向本院提出上訴書狀，並
應敘述具體理由；其未敘述上訴理由者，應於上訴期間屆滿後
20日內向本院補提理由書（均須按他造當事人之人數附繕本）
「切勿逕送上級法院」。
中    華    民    國    99    年    7     月    6     日
                                書記官  蔡進吉
附錄本案論罪科刑法條：
毒品危害防制條例第10條
施用第一級毒品者，處6 月以上5 年以下有期徒刑。
施用第二級毒品者，處3 年以下有期徒刑。

司法院資訊處製作；財團法人民間司法改革基金會備份。
